Matías Ignacio Estay Cubillos

Desarrollador

https://www.linkedin.com/in/matías-ignacio-estay-cubillos-30295217a/ mestaycubillos@gmail.com



www.miec.website



+569 79994195

Resumen Profesional

Ingeniero Civil en Informática y Telecomunicaciones, titulado de la Universidad Diego Portales, con más de 3 años de experiencia en desarrollo de software, principalmente aplicaciones web junto a equipos multidisciplinarios en el rubro de la minería. Trabajando para clientes internos de la empresa, donde la tarea principal es trabajar como desarrollador Frontend (Vue.js). Además, dos años realizando labores de apoyo como Backend (Laravel) y bases de datos MySQL y SQL Server. Gran capacidad de análisis y resolución de problemas del cliente con iniciativa para proponer nuevas ideas, buscando siempre aprender tecnologías nuevas para implementar como soluciones, tolerancia al trabajo bajo presión, perseverante, autónomo y proactivo.

Experiencia Laboral



Desarrollador

JRI Ingeniería SA, empresa de consultoría de servicios mineros. Julio 2019 - Actualmente (Mayor a 3 años)

Rol:

• Desarrollo de aplicaciones para proyectos ingeniería minera con equipos multidisciplinarios (Procesos, Hidráulica, Piping). La principal tarea asignada dentro de estos proyectos es el desarrollo Frontend utilizando framework VUE, js, Bootstrap y realizando apoyo en Backend con Laravel 6.2 a 8 en conjunto de trabajo de administración de bases de datos databases

Logros

- Levantar junto al equipo informático asignado un sistema integrado unificado con una sola base de datos.
- Realizar mantención a una aplicación hidráulica en un periodo aproximado de un año, donde la aplicación estuvo en desarrollo por más de 8 años y finalmente en 2021 liberarla a producción.
- Estandarizar procesos internos de la empresa con los reportes generados por las aplicaciones desarrolladas.
- Aplicaciones en producción destacables
 - Software de conminución: La programación del software realizado fue en C#, este software tiene la funcionalidad principal como calculadora de procesos más complejos.
 - Sistema de administración de fichas tecnológicas: Una aplicación web dentro de la intranet de la empresa que permite por usuario subir documentos y trabajarlos en conjunto para la elaboración de fichas técnicas de tecnologías en base a un tema.
 - Material Manager: Aplicación web que permite la gestión de materiales por proyecto según estándar.
 - Plataforma de Aplicaciones: Aplicación web que permite a través de permisos por usuario acceder a las aplicaciones desarrolladas como usuario final y permitir a los desarrolladores realizar las mantenciones de forma modular.
 - Administración para RRHH: Aplicación web que permite el ingreso y administración de personal.



Estudiante en práctica

Cencosud SA, Consorcio empresarial multinacional chileno, dedicada principalmente al rubro minorista

Enero 2018 - Febrero 2019 (2 meses)

 Apoyo en desarrollo y correcciones en el sitio web de Puntos Cencosud, apoyo en el envío de campañas de Email Marketing, investigación en distintos temas relacionados con mejorar los procesos del área y generación de la documentación de los procesos y generación de manuales de los sistemas utilizados por el área.



Estudiante en práctica

JRI Ingeniería SA, empresa de consultoría de servicios mineros.

Enero 2017 - Febrero 2018 (2 meses)

• Mantención de sistemas, equipos computacionales y soporte técnico a los clientes

Conocimientos

- Herramientas: Microsoft Office, Bizagi, Latex.
- Software de generación de prototipos: Balsamiq, Figma.
- Bases de datos: MYSQL, SQL Server
- Frameworks: Vue 2.7 3, Laravel 6.2 9, Bootstrap, React 17. Quasar.
- Servicios: Laravel Forge, Digital Ocean, Google Cloud SQL, Azure.
- Programación: C++, SQL, HTML, Python, Javascript, C#, HTML5, CSS, PHP, VB, JQuery, ES6

Educación



Ingeniero civil en informática y telecomunicaciones

Universidad Diego Portales
2018



Diplomado en Gestión técnica de la ciberseguridad

Pontificia Universidad Católica de Chile 2021

Licencias y certificaciones



EF SET English Certificate 75/100 (C2 Proficient)

EF Standard English Test (EF SET)

2022